【裁判字號】    89,中交簡上,282
【裁判日期】    900612
【裁判案由】    過失致死
【裁判全文】
臺灣台中地方法院刑事判決                八十九年度中交簡上字第二八二號
    上  訴  人  臺灣台中地方法院檢察署檢察官
    被      告  乙○○
    選任辯護人  林益輝
右列上訴人因被告過失致死案件，不服本院台中簡易庭八十九年度中交簡字第四三八
號中華民國八十九年八月三十日第一審簡易判決（聲請簡易處刑案號：臺灣台中地方
法院檢察署八十九年度偵字第一一八Ｏ三號），提起上訴，本院管轄之第二審合議庭
判決如左：
    主      文
原判決撤銷。
乙○○因過失致人於死，處有期徒刑陸月，如易科罰金以佰元折算壹日。
    事      實
一、乙○○於民國八十九年五月十七日上午九時許，騎乘車牌號碼ＫＦＶ－二八三號
    重機車，沿台中市○村路○○○○街方向行駛，應注意車前狀況並隨時採取必要
    之安全措施，且應注意行經行人穿越道應減速慢行，讓行人優先通過，而依當時
    又無不能注意之情事，竟疏未注意及此，於行經美村路與五權八街路口時，未減
    速慢行及注意車前狀況，終因煞車不及而撞到適由五權八街穿越美村路欲往東方
    向前進之行人汪心泳，致汪心泳受有顱部傷害，經乙○○當場委請其同學林聖閔
    打「一一九」緊急電話叫救護車及打「一一Ｏ」電話報警自首，汪心泳於送醫後
    因心肺功能衰竭、頭部外傷合併顱腦損傷，延至八十九年五月十九日上午十時三
    十分許不治死亡。乙○○則於自首後接受本件裁判。
二、案經乙○○自首及台中市警察局第一分局報請臺灣台中地方法院檢察署檢察官偵
    查後聲請以簡易判決處刑。
    理      由
一、訊據被告乙○○對於右揭事實坦承不諱，核與證人林聖閔於警訊時證述之情節相
    符，復有道路交通事故調查報表一份、照片十張、診斷證明書一份附於相驗卷可
    稽。被害人汪心泳確因本件車禍事故於送醫後不治死亡，亦經臺灣台中地方法院
    檢察署檢察官督同檢驗員相驗屬實，製有勘驗筆錄、相驗屍體證明書及驗斷書各
    一份在卷可參。按汽車行駛時，駕駛人應注意車前狀況並隨時採取必要之安全措
    施；汽車行近行人穿越道前，應減速慢行，遇有行人穿越時，無論有無交通警察
    指揮或號誌指示，均應暫停讓行人先行通過，道路交通安全規則第九十四條第三
    項、第一百零三條定有明文，被告騎乘機車自應注意上開規定，而依道路交通事
    故調查報告表所示被告肇事當時「天候晴、光線為日間自然光線、路面乾燥無缺
    陷、無障礙物、視距良好」等情狀，足見被告並無不能注意之情事，竟疏於注意
    ，於行經行人穿越道時未減速慢行及注意車前狀況，終於肇事，其有過失甚明；
    又被害人係在行人穿越道上正常行走，亦據被告於本院審理時供述：「（當時路
    人是否在穿越道上行走？）是的」等語明確，顯然被害人應無任何過失可言。本
    件經送台灣省台中市區車輛行車事故鑑定委員會鑑定結果亦認「乙○○駕駛重機
    車行近行人穿越道未減速慢行，撞及穿越道路之行人，為肇事原因；行人汪心泳
    無肇事因素」，有該委員會九十年三月十二日中市鑑字第九ＯＯＯ六Ｏ號函附鑑
    定意見書一份附於本院卷可按，益徵被告對於本件車禍事故確有過失，且其過失
    與被害人之死亡間亦有相當因果關係。事證明確，被告之過失犯行洵堪認定。
二、核被告所為，係犯刑法第二百七十六條第一項之過失致死罪。被告於行經人行穿
    越道不依規定讓行人優先通行，因而致人死亡，依法應負刑事責任，應依道路交
    通管理處罰條例第八十六條第一項之規定加重其刑。又被告於肇事後，當場委請
    其同學林聖閔打「一一Ｏ」電話報警，進而接受本件裁判，此據證人林聖閔於警
    訊時證述屬實，並有相檢案件初步調查報告表附於相驗卷可稽，應認符合自首之
    要件，爰依刑法第六十二條前段之規定減輕其刑。並先加重後減輕其刑。原審因
    予論罪科刑，固非無見，惟查：(一)、被告於行經人行穿越道不依規定讓行人優先
    通行，因而致人死亡，依法應負刑事責任，應依道路交通管理處罰條例第八十六
    條第一項之規定加重其刑，原審未於事實中論述並依法加重其刑；(二)、被告於肇
    事後已委請同學林聖閔打電話報警自首，應依刑法第六十二條前段之規定減輕其
    刑，原審亦未於事實中論述及依法減輕其刑；(三)、被告於事後尚未與被害人家屬
    達成和解，業據告訴代理人甲○○律師及被告於本院審理時指訴、供述明確，原
    審予以諭知緩刑，尚有未洽。檢察官上訴指摘原審量處被告有期徒刑六月顯屬過
    輕云云，雖無理由，惟原審判決既有上開可議之處，自應由本院予以撤銷改判。
    爰審酌被告應負全部之過失責任、肇事後當場委請其同學林聖閔打電話報警自首
    及召來救護車，迅速採取救治被害人之措施、現救讀中山醫學院醫學系，為在學
    生、尚未與被害人家屬達成和解等一切情狀，量處如主文所示之刑，並諭知易科
    罰金之折算標準。
據上論斷，應依刑事訴訟法第四百五十五條之一第一項、第三項、第三百六十九條第
一項前段、第三百六十四條、第二百九十九條第一項前段、道路交通管理處罰條例第
八十六條第一項、刑法第二百七十六條第一項、第六十二條前段、第四十一條第一項
前段、罰金罰鍰提高標準條例第一條前段、第二條，判決如主文。
中    華    民    國      九十      年        六      月      十二      日
                                  審判長法官  夏一
                                        法官  黃松竹
                                        法官  簡源希
本件不得上訴。
                                        書記官
中    華    民    國      九十      年       六      月     十三      日
附錄論罪科刑法條全文：
刑法第二百七十六條第一項：因過失致人於死者，處二年以下有期徒刑、拘役或二千
                          元以下罰金。


司法院資訊處製作；財團法人民間司法改革基金會備份。
